臺灣屏東地方法院刑事判決　　　　　　　　　　　　　九十三年度訴字第二九一號
　　公　訴　人　臺灣屏東地方法院檢察署檢察官
　　被　　　告　甲○○
　　選任辯護人　曾慶雲律師
右列被告因違反毒品危害防制條例案件，經檢察官提起公訴（九十三年度毒偵字第四
九一號），及移
之陳述，本院裁定行簡式審判程序，判決如左：
    主  文
甲○○連續施用第一級毒品，處有期徒刑捌月，扣案之注射針筒肆支、塑膠插管壹支
及美達水空瓶壹瓶均沒收。又施用第二級毒品，處有期徒刑肆月。應執行有期徒刑拾
壹月，扣案之注射針筒肆支、塑膠插管壹支及美達水空瓶壹瓶均沒收。
    事  實
一、甲○○前於民國九十年間因施用毒品案件，經本院九十年度毒聲字第五九０號裁
    定送觀察、勒戒後，認無繼續施用毒品之傾向，由臺灣屏東地方法院檢察署檢察
    官於九十年四月十九日，以九十年度毒偵字第六一八號不起訴處分確定。詎其猶
    不知悔改，竟基於施用第一級毒品海洛因之概括犯意，自九十二年十二月間某日
    起，至九十三年三月三日十一時三十分許止，在其所駕駛車牌號碼Ｓ八－一六五
    一號自小貨車上，以將第一級毒品海洛因加水再以注射針筒注入體內之方式，約
    半日施用第一級毒品海洛因一次之頻率，連續施用第一級毒品海洛因多次；甲○
    ○並另基於施用第二級毒品安非他命之犯意，於九十三年三月三日十三時十分回
    溯七十二小時內之某時，在不詳處所，施用第二級毒品安非他命，於九十三年三
    月三日十一時三十分許，為警在屏東縣佳冬鄉○○○○道路林邊大橋南端查獲，
    並扣得注射針筒二支、塑膠插管一支及美達水空瓶一瓶；其經警採尿由臺灣屏東
    地方法院檢察署檢察官於同日飭回後至九十三年六月二十六日十一時許止，復承
    前揭施用第一級毒品海洛因之概括犯意，在屏東縣潮州鎮○○里○○路一六七號
    住處內，以將第一級毒品海洛因加水再以注射針筒注入手臂內或將第一級毒品海
    洛因摻在香煙內吸食之方式，約一日施用第一級毒品海洛因一次之頻率，連續施
    用第一級毒品海洛因多次，嗣於九十三年六月二十九日二時三十分許，為警在屏
    東縣潮州鎮○○○路與永誠街口查獲，並扣得注射針筒二支。
二、案經屏東縣警察局枋寮分局報請臺灣屏東地方法院檢察署檢察官偵查起訴及移送
    併辦。
    理  由
一、右揭事實，業據被告甲○○於警詢時、偵查中及本院審理時坦承不諱，並有注射
    針筒四支、塑膠插管一支及美達水空瓶一瓶扣案可稽；且被告於九十三年三月三
    日十三時十分為警所採集之尿液檢體，經送請屏東縣衛生局檢驗，結果呈甲基安
    非他命及嗎啡陽性反應，有該局煙毒及麻醉藥品類委託檢驗結果通知書影本一紙
    （見偵查卷第一四頁）在卷足憑，另該尿液檢體經再送請長榮大學以酵素免疫分
    析法及氣象層析質譜儀檢驗，結果亦呈甲基安非他命及鴉片類嗎啡陽性反應，有
    長榮大學之確認報告一紙（見偵查卷第一六頁）附卷可稽；又被告於九十三年六
    月二十九日四時為警所採集之尿液檢體，經送請屏東縣衛生局檢驗，結果呈嗎啡
    陽性反應，有該局煙毒及麻醉藥品類委託檢驗結果通知書影本一紙（見本院卷第
    四０頁）在卷足憑，堪信被告上開自白確與事實相符。次查被告先前如事實欄所
    載，其於九十年間因施用毒品案件，經本院九十年度毒聲字第五九０號裁定送觀
    察、勒戒後，認無繼續施用毒品之傾向，由臺灣屏東地方法院檢察署檢察官於九
    十年四月十九日，以九十年度毒偵字第六一八號不起訴處分確定等節，有臺灣高
    等法院被告全國前案紀錄表及全國施用毒品案件紀錄表各一份在卷足憑，本件事
    證已臻明確，被告五年內再犯本件施用第一級毒品海洛因及第二級毒品安非他命
    犯行洵堪認定。
二、查海洛因為毒品危害防制條例第二條第二項第一款明定之第一級毒品；安非他命
    為同條例第二條第一項第二款明定之第二級毒品，均不得持有、施用及販賣，核
    被告所為，係犯毒品危害防制條例第十條第一項之施用第一級毒品罪及同條第二
    項之施用第二級毒品罪。其施用前持有第一級毒品海洛因及第二級毒品安非他命
    之低度行為，應分別為其施用第一級毒品及施用第二級毒品之高度行為所吸收，
    不另論罪；其先後多次施用第一級毒品海洛因犯行，時間緊接、犯罪構成要件相
    同，顯然基於概括犯意反覆為之，應依連續犯之規定論以一罪，並依法加重其刑
    ；其施用第一級毒品罪及施用第二級毒品罪二罪間，犯意個別、行為互殊，應予
    分論併罰。公訴人雖未就被告於九十三年三月三日十一時三十分許之後所為之連
    續施用第一級毒品海洛因犯行部分提起公訴，惟該部分與原起訴論罪之連續施用
    第一級毒品海洛因部分，既具有連續犯之裁判上一罪關係，依審判不可分原則，
    乃為起訴效力所及，本院自得併予審判，併此敘明。爰審酌被告前經觀察、勒戒
    後，仍未戒斷其施用毒品之惡習，並參酌其素行狀況、犯罪之動機、目的、手段
    、所生戕害其身心情形及犯罪後坦承犯行，態度尚非惡劣等一切情狀，分別量處
    如主文所示之刑，並定其應執行刑，以資懲儆。至扣案之注射針筒四支、塑膠插
    管一支及美達水空瓶一瓶，係被告所有，供其施用第一級毒品海洛因犯行所用之
    物，業據其供明在卷，應依刑法第三十八條第一項第二款之規定，宣告沒收之。
據上論斷，應依刑事訴訟法第二百九十九條第一項前段、第二百七十三條之一第一項
，毒品危害防制條例第十條第一項、第二項，刑法第十一條、第五十六條、第三十八
條第一項第二款、第五十一條第五款，判決如主文。
本案經檢察官盧明軒到庭執行職務。
中      華      民      國      九十三      年      八    月    十七    日
                                      臺灣屏東地方法院刑事第六庭
                                          法  官  林家聖
右正本證明與原本無異。
如不服本判決應於收受本判決送達後十日內向本院提出上訴書狀，其未敘述上訴理由
者，並得於提起上訴後十日內向本院補提理由書狀（均須按他造當事人之人數附繕本
 ）「切勿逕送上級法院」
                                          書記官   唐淑嫻
中      華      民      國      九十三      年      八    月    十七    日
附錄本案論罪科刑法條全文：
毒品危害防制條例第十條
施用第一級毒品者，處六月以上五年以下有期徒刑。
施用第二級毒品者，處三年以下有期徒刑。
